【裁判字號】    97,交易,166
【裁判日期】    970819
【裁判案由】    侵占等
【裁判全文】
臺灣板橋地方法院刑事判決             97年度交易字第166號
公  訴  人  臺灣板橋地方法院檢察署檢察官
被      告  彭天良
上列被告因侵占等案件，經檢察官提起公訴（97年度偵字第6314
號），本院於準備程序進行中，被告就被訴事實為有罪之陳述，
經告知被告簡式審判程序之旨，並聽取當事人之意見後，裁定進
行簡式審判程序判決如下：
    主  文
彭天良於夜間侵入住宅毀壞安全設備竊盜，處有期徒刑陸月。又
意圖為自己不法之所有，而侵占對於業務上所持有之物，處有期
徒刑柒月。所處有期徒刑部分應執行有期徒刑拾月。又服用酒類
，不能安全駕駛動力交通工具而駕駛，處拘役伍拾日，如易科罰
金，以新臺幣壹仟元折算壹日。
    事  實
一、彭天良曾有違反妨害兵役治罪條例、詐欺等前科，詎其仍不
    知檢束慎行，竟：(一)意圖為自己不法之所有，於民國97年2
    月11日2 時許之夜間，以徒手撞開門鎖（已毀壞）之方式，
    侵入其所任職之「有夠機車」蘆洲店之店長王永裕位於臺北
    縣蘆洲市○○路21號2 樓之房間，竊取王永裕所有之硬幣新
    臺幣（下同）約5,000 元，得手後，供己花用。(二)與「有夠
    機車」負責人林建勝協議，於97年2 月6 日至10日間，負責
    管理位於臺北縣新莊市692 號之「有夠機車」新莊店（店長
    張富翔）之營運，於營業收入扣除成本後，雙方平分，為從
    事業務之人。詎其竟基於意圖為自己不法之所有之犯意，於
    97年2 月11日前某時許，在上址，接續利用其管理營運之機
    會，將該段期間內之營業收入30,300元予以侵占入己，而供
    己花用。(三)明知服用酒類或其他相類之物，不能安全駕駛動
    力交通工具者，不得駕駛，其於97年2 月12日12時許至翌（
    13）日零時許，在臺北縣三重市某處飲酒後，已達不能安全
    駕駛動力交通工具之程度，仍駕駛車牌號碼為TV-6241 號自
    用小客車行駛於道路上，嗣於97年2 月13日零時42分許，行
    經臺北縣新莊市○○路501 號時為警攔查，並測得其呼氣酒
    精濃度達每公升0.98毫克，而查悉上情。
二、案經被害人王永裕、張富翔訴由臺北縣政府警察局新莊分局
    報告臺灣板橋地方法院檢察署檢察官偵查起訴。
    理  由
一、上揭事實，業據被告迭於警詢時、檢察官偵查中及本院審理
    時供承不諱，核與告訴人王永裕、張富翔於警詢時所指述之
    情節相符，復據證人林建勝於偵查中證述明確，並有酒精濃
    度測試值表、刑法第185 條之3 案件測試觀察記錄表、汽機
    車駕駛人酒後生理協調平衡檢測記錄表、臺北縣政府警察局
    舉發違反道路交通管理事件通知單影本各1 件附卷可稽。事
    證明確，被告之犯行堪以認定。
二、核被告就事實欄一、(一)部分所為，係犯刑法第321 條第1 項
    第1 款、第2 款之於夜間侵入住宅毀壞安全設備竊盜罪。就
    事實欄一、(二)部分所為，係犯刑法第336條第2項之業務侵占
    罪。就事實欄一、(三)部分所為，係犯刑法第185條之3服用酒
    類不能安全駕駛動力交通工具而駕駛罪。被告所犯上開三罪
    間，犯意各別，行為互異，應分論併罰。爰審酌被告有上開
    前科（有臺灣高等法院被告前案紀錄表1 份在卷足憑），兼
    衡其智識程度、生活狀況、被告正值青壯之年，不思以正當
    方式取得財物，竟意圖不勞而獲，且其於飲酒後，已達不能
    安全駕駛動力交通工具之程度，仍駕駛自用小客車行駛於道
    路上，致有本件之犯行，被告犯罪之動機、目的、手段、次
    數、其中竊盜部分被告已與被害人王永裕成立民事和解，有
    本院97年度交附民字第228 號和解筆錄附卷可稽，其犯罪所
    生之危害、被告犯罪後坦承全部犯行之態度等一切情狀，分
    別量處如主文所示之刑，並就所處拘役部分諭知易科罰金之
    折算標準，暨就所處有期徒刑部分定其應執行之刑，以示懲
    儆。
據上論斷，應依刑事訴訟法第273條之1第1項、第299條第1 項前
段、刑法第321 條第1 項第1 款、第2 款、第336條第2項、第18
5條之3、第41條第1 項前段、第51條第5 款、刑法施行法第1 條
之1 第1項 、第2 項前段，判決如主文。
本案經檢察官黃佳權到庭執行職務。
中    華    民    國    97    年    8     月    19    日
                  刑事第二庭    法  官  楊千儀
上列正本證明與原本無異。
如不服本判決，應於判決送達後10日內明上訴理由，向本院提
出上訴狀（應附繕本），上訴於臺灣高等法院。
                                書記官  林美萍
中    華    民    國    97    年    8     月    19    日
附錄本案論罪科刑法條全文
中華民國刑法第321條
犯竊盜罪而有左列情形之一者，處6 月以上、5 年以下有期徒刑
：
一、於夜間侵入住宅或有人居住之建築物、船艦或隱匿其內而犯
    之者。
二、毀越門扇、牆垣或其他安全設備而犯之者。
三、攜帶兇器而犯之者。
四、結夥三人以上而犯之者。
五、乘火災、水災或其他災害之際而犯之者。
六、在車站或埠頭而犯之者。
前項之未遂犯罰之。
中華民國刑法第336條
對於公務上或因公益所持有之物，犯前條第1 項之罪者，處1 年
以上7 年以下有期徒刑，得併科5 千元以下罰金。
對於業務上所持有之物，犯前條第1 項之罪者，處6 月以上5 年
以下有期徒刑，得併科3 千元以下罰金。
前二項之未遂犯罰之。
刑法第185條之3
服用毒品、麻醉藥品、酒類或其他相類之物，不能安全駕駛動力
交通工具而駕駛者，處1 年以下有期徒刑、拘役或科或併科15萬
元以下罰金。

司法院資訊處製作；財團法人民間司法改革基金會備份。
